【裁判字號】    92,訴,1959
【裁判日期】    921231
【裁判案由】    槍砲彈藥刀械管制等
【裁判全文】
臺灣板橋地方法院刑事判決                        九十二年度訴字第一九五九號
    公  訴  人  台灣板橋地方法院檢察署檢察官
    被      告  甲○○
    選任辯護人  黃勝文律師
    被      告  丁○○
    選任辯護人  李進成律師
右列被告等因違反槍砲彈藥刀械管制條例等案件，經檢察官提起公訴（九十一年度偵
字第二一三一七號），本院判決如左：
    主  文
甲○○未經許可，無故寄藏手槍，處有期徒刑伍年拾月，併科罰金新台幣拾萬元，罰
金如易服勞役，以新台幣玖佰元即銀元參佰元折算壹日；扣案如附表所示之手槍貳支
、子彈伍顆均沒收。又傷害人之身體，處有期徒刑參月。應執行有期徒刑陸年，併科
罰金新台幣拾萬元，罰金如易服勞役，以新台幣玖佰元即銀元參佰元折算壹日；扣案
如附表所示之手槍貳支、子彈伍顆均沒收。
丁○○共同未經許可，無故持有手槍，處有期徒刑伍年貳月，併科罰金新台幣陸萬元
，罰金如易服勞役，以新台幣玖佰元即銀元參佰元折算壹日；扣案如附表所示之手槍
貳支、子彈伍顆均沒收。
    事  實
一、甲○○於民國九十年間因傷害罪，經本院九十一年度易字第八四三號判處有期徒
    刑四月確定（九十二年三月一日始執行完畢，不構成累犯）；丁○○則因恐嚇罪
    ，經台灣高等法院八十九年度重上更三字第一七八號判處有期徒刑一年二月確定
    ，刑期自九十年十二月五日起算，甫於九十一年八月二十日縮短刑期假釋出獄，
    縮刑後假釋期滿日期為九十二年一月二十一日（丁○○於假釋期間再犯本案，不
    構成累犯）。詎甲○○於八十八年間某日，明知由蔡萬來（已死亡）所交付如附
    表所示之Ａ槍、Ｂ槍及制式、土造子彈至少共十八顆（除如附表編號三、四所示
    包括試射之制式、土造子彈共十二顆外，蔡萬來另至少交付六顆子彈，經甲○○
    嗣於九十一年十月二十五日凌晨四時五十分許，為防衛乙○○之不法侵害而至少
    共擊發五顆，另一姓名年籍不詳之成年男子在場擊發一顆，均已不存在而未扣案
    ，另本件原扣押共十三顆子彈，惟其中一顆土造子彈經拆解檢視其內不具火藥，
    因而不具殺傷力），均係具有殺傷力之手槍、子彈，竟未經許可，在台北縣新莊
    市○○路二八七巷十五號四樓住處之樓下，受蔡萬來之委託代為保管而寄藏之，
    並於蔡萬來死亡後，繼續持有上開槍彈。嗣九十一年十月二十五日，案外人郭聰
    和、何明峰與鐘仁旺因細故發生口角，相約前往台北縣新莊市○○路一二一號、
    由甲○○經營之ＶＣＤ店前談判，戊○○偕同乙○○於該日凌晨四時五十分許到
    達上址後，乙○○旋基於傷害之故意，手持鋁製球棒下車，甲○○為求防衛，乃
    持Ａ槍先對空鳴放不詳槍數恫嚇乙○○離去，惟乙○○仍繼續向前衝來，甲○○
    再向地上開不詳槍數警告，仍無效果，便以同把手槍抵住乙○○喉嚨，然又遭乙○○以手撥開，並舉起球棒作出攻擊甲○○之舉動，甲○○為排除此等現在之不
    法侵害，只得以上開手槍對乙○○之腳部開一槍，乙○○因此倒地，而甲○○至
    此已持Ａ槍至少擊發五顆子彈；然甲○○在乙○○倒地、不法侵害已經結束之情
    形下，竟另行基於傷害之犯意，以該支手槍毆打乙○○頭部，致乙○○受有頭皮
    撕裂傷之傷害。甲○○於槍擊後，於九十一年十月二十九日打電話聯絡丁○○相
    約見面，一同計劃偷渡出境，並將如附表所示之槍枝、子彈，藏放於一只手提袋
    內，甲○○、丁○○遂基於持有槍枝、子彈之犯意聯絡，甲○○並繼續前揭持有
    槍彈之犯意，輪流攜帶該手提袋，而未經許可，共同持有如附表所示之Ａ槍、Ｂ
    槍及制式、土造子彈共十二顆（扣案共十三顆子彈，惟其中一顆土造子彈經拆解
    檢視其內不具火藥，因而不具殺傷力），並於同日晚間七、八時許，一同至丙○○位於基隆市○○路一八八巷一號住處，由丁○○將內藏前述手槍、子彈之手提
    袋，交予不知情之丙○○代為保管。嗣於九十一年十一月一日十九時十分許，在
    台北縣瑞芳鎮水湳碼頭為警查獲，並循線前往基隆市○○路一八八巷一號丙○○
    之住處，起獲如附表所示之手槍二支及子彈十三顆。
二、案經乙○○告訴及台北市政府警察局刑事警察大隊移送台灣板橋地方法院檢察署
    檢察官偵查起訴。
    理  由
一、訊據被告甲○○於九十一年十二月六日檢察官訊問、本院準備程序及審理中，均
    自白右揭犯罪事實不諱，被告丁○○則矢口否認犯行，辯稱：伊在九十一年十一
    月一日、二日二次警訊中、九十一年十一月二日檢察官訊問時承認持有槍彈，皆
    係為被告甲○○扛罪，事實上伊從不知甲○○持有如附表所示之手槍、子彈，伊
    於甲○○槍擊後逃亡時，僅相約吃飯，並未與甲○○同住，不知道甲○○所攜帶
    之手提袋內藏有槍彈云云。經查：
  (一)被告甲○○部分：
    1.被告甲○○對於其在八十八年間某日，明知蔡萬來交付如附表所示之Ａ槍、Ｂ
      槍及制式、土造子彈至少共十八顆（包括嗣於九十一年十月二十五日凌晨四時
      五十分許已擊發而未扣案之至少六顆子彈），均為具有殺傷力之手槍、子彈，
      竟未經許可而受寄代藏，並於蔡萬來死亡後，繼續持有上開槍彈，且於九十一
      年十月二十五日凌晨四時五十分許，持槍在台北縣新莊市○○路一二一號前射
      擊，又另基於傷害之犯意以該手槍毆打乙○○，致乙○○受有頭皮撕裂傷之傷
      害之事實，業據其於九十一年十二月六日檢察官訊問及本院準備程序、審理中
      ，均自白不諱；核與證人即被害人乙○○於警訊、偵查及本院審理中到庭證述
      ：伊當天到現場下車後，有人先對空鳴槍，然後又對地上開槍，又開槍打伊的
      腳，伊中槍後，那人又拿槍打伊的頭部，那人開了很多槍，開槍的人就是被告
      甲○○等語明確（見偵查卷第二十八頁至第二十九頁、第九十二頁反面至第九
      十五頁，本院卷九十二年十二月十八日審判筆錄），另證人即同時在場之戊○○於警訊、偵查及本院審理中亦為相同之證述（見偵查卷第三十頁至第三十一
      頁、第一０七頁反面至第一一０頁，本院卷九十二年十二月十八日審判筆錄）
      ，並有診斷證明書一紙在卷可憑，足認被告甲○○上開自白，核與事實相符，
      堪予採信。
    2.被告甲○○雖於九十一年十一月一日、二日之第一次、第二次警訊時及九十一
      年十一月二日、同年月七日之檢察官訊問時，均否認持有槍彈及傷害乙○○之
      犯行，惟上開陳述與證人乙○○、戊○○證述之情節明顯不符，且九十一年十
      二月六日檢察官再次訊問時，被告甲○○、丁○○亦均陳稱：先前甲○○否認
      犯罪，乃因丁○○為甲○○扛罪等情明確，是應認被告甲○○於九十一年十二
      月六日檢察官訊問及本院準備程序、審理中之自白，始與事實相符；其在九十
      一年十一月一日、二日、七日之警訊、偵查中所言，洵屬卸責之詞，並非可採
      。
    3.被告甲○○固另於九十一年十二月六日偵訊中陳稱：當天乙○○拿球棒要打伊
      ，伊便先開一槍嚇乙○○，再開一槍打地上，不知有無中，伊是持二支槍，用
      二把槍各擊一發云云（見偵查卷第一四０頁），又於本院審理時供承：伊當時
      一人持二支槍，二支槍都有使用，對空鳴槍及向地上開槍的是二支不同的槍云
      云。惟查，案發當時被告甲○○僅手持一支槍，開了很多槍，業據證人乙○○
      、戊○○於本院審理時分別證述明確，被告甲○○所稱伊係一人持二槍射擊云
      云，並非實在；而經警採集槍擊現場遺留之彈殼與扣案之Ａ槍及Ｂ槍試射彈殼
      進行比對，其中Ｂ槍之試射彈殼，經與內政部警政署刑事警察局涉槍檔存資料
      比對結果，發現與台北縣政府警察局新莊分局九十一年十月二十八日新警三刑
      政字第９１１０１６號刑事案件證物採驗紀錄表送鑑「乙○○（誤載為張志強
      ）遭槍擊案」之彈殼一顆，其彈底特徵紋痕相吻合，認係由該槍枝（槍枝管制
      編號0000000000）所擊發，另Ａ槍之試射彈殼，經該局比對結果，
      與「乙○○遭槍擊案」之彈殼五顆，其彈底特徵紋痕均相吻合，認係由該槍枝
      （槍枝管制編號0000000000）所擊發，有內政部警政署九十二年二
      月十九日刑鑑字第０９２００２５６７３號函在卷可參（見偵查卷第一七四頁
      ），則被告甲○○於九十一年十月二十五日凌晨四時二十五分許，既僅手持其
      中一支手槍，且射擊不只一顆子彈，足認被告甲○○斯時手中所持之槍枝，確
      為如附表所示之Ａ槍無訛。
    4.又如扣案之手槍二支，子彈十三顆，經送內政部警政署刑事警察局鑑定結果，
      其中一支係巴西ＴＡＵＲＵＳ廠製ＰＴ９１５型口徑９ｍｍ（９＊１９ｍｍ）
      制式半自動手槍，槍號為ＴＲ０００７３（即如附表所示之Ｂ槍），槍管內具
      陸條右旋來復線，機械性能良好，認具殺傷力；另支認係義大利ＴＡＮＦＯＧ
      ＬＩＯ廠製Ｐ１９  Ｃｏｍｐａｃｔ型口徑９ｍｍ（９＊１９ｍｍ）制式半自
      動手槍，槍號為Ｚ１０１５６（即如附表所示之Ａ槍），槍管內具陸條右旋來
      復線，認具殺傷力；扣案之子彈九顆（試射六顆，即如附表編號三所示），認
      均係口徑９ｍｍ（９＊１９ｍｍ）制式子彈，認均具殺傷力；扣案之子彈四顆
      （即如附表編號四所示），均係由土造金屬彈殼加裝土造金屬彈頭組合而成之
      土造子彈，採樣二顆試射，其中一顆，可擊發，認具殺傷力，另一顆，無法擊
      發，經拆解檢視其內不具火藥，認不具殺傷力，復有該局九十一年十一月二十
      六日刑鑑字第０９１０３０２５１５號槍彈鑑定書及槍彈照片在卷足參（見偵
      查卷第一二六頁至第一三五頁）。綜上所述，被告甲○○之犯行洵堪認定。
  (二)被告丁○○部分：
    1.被告丁○○自九十一年十月二十九日起，即與被告甲○○共同持有如附表所示
      之槍、彈犯行，業據同案被告甲○○於九十一年十二月六日檢察官偵訊時供承
      ：伊槍擊乙○○後，帶槍至港口逃亡過程中，睡賓館，槍放袋內，有時伊拿，
      有時丁○○拿，丁○○亦知道手提袋內放的是手槍、子彈等語明確（見偵查卷
      第一四一頁反面），斯時被告甲○○已自白持有如附表所示之手槍、子彈及開
      槍之事實，無再為自己脫罪而為虛偽陳述之必要，是其上開所言，自屬真實可
      採。證人丙○○於本院審理中亦證稱：九十一年十月二十九日晚間十九時至二
      十時許，丁○○、甲○○二人一同至伊位於基隆市○○區○○路一八八巷一號
      之住處找伊，由丁○○寄放一只手提包，說寄放一、二天，嗣於同年十一月一
      日警察帶同丁○○前來取出該手提包等情，佐以被告丁○○於九十一年十二月
      六日偵查中亦自承：有和甲○○一起逃亡之情不諱，並於檢察官問及是否承認
      持有或幫助持有槍、彈之罪名時，僅稱：「不知為改造的。」等語，並未否認
      於逃亡期間與甲○○共同持有手槍、子彈等情以觀（見偵查卷第一四一頁正面
      、第一四三頁正面），益見被告丁○○確有如犯罪事實欄所載之共同持有手槍
      、子彈犯行，已甚明確。
    2.被告甲○○雖於本院審理中以證人身分到庭結證稱：九十一年十月二十五日開
      完槍後是在同年月二十九日與丁○○見面，伊打電話與丁○○約在暖暖，見面
      時伊有帶一個手提袋，蔡問伊那是什麼東西，伊說是衣物，丁○○就叫伊把手
      提袋先放在丙○○處，手提袋是伊拿著並由伊放在丙○○住處辦公桌旁，丁○○並不知道手提袋裡有槍彈，也不曾接觸過手提袋云云。惟查，關於究係何人
      提議去找丙○○乙節，證人甲○○先證稱：是伊叫丁○○帶他去找丙○○，嗣
      經檢察官行反詰問時，卻又改口稱：是丁○○說要將手提袋放在丙○○處，伊
      與丙○○並不認識；關於是否約定取回手提袋之時間，其先證稱：伊說先放在
      丙○○處，過幾天再來拿，嗣再改稱：因為伊與丁○○前往海產店，丁○○喝
      醉了，所以才沒有去丙○○處拿手提袋，伊只是說要寄放那邊，沒有說要放二
      、三天之情，證詞先後屢見不一，其於本院審理中之證詞能否採信，實已不無
      疑問。又關於當日與丁○○相約見面之目的，證人甲○○證稱：是為吃東西云
      云，然斯時甲○○正在逃亡，苟二人相約之目的真僅為吃飯，甲○○何須將手
      槍、子彈此種違禁物品隨身攜帶，如此豈不增加為警查獲之風險？何況吃東西
      並無不能隨身攜帶手提袋之理，茍被告甲○○並未告知丁○○手提包內物件為
      何，其將之攜帶至餐廳自行保管即可，何以反由被告丁○○主動提及將手提包
      寄放給丙○○？證人甲○○對此陳稱：因手提袋很大包，吃東西帶著不好看云
      云，並不足以合理說明渠等將手提袋委託丙○○保管之必要性。是證人甲○○
      於本院審理中之證詞，明顯悖於事理常情，應屬事後為被告丁○○卸責之詞，
      無足採信。
    3.證人丙○○於本院審理中雖證稱：甲○○與丁○○當日找伊時，是由甲○○揹
      著手提袋，也是甲○○放到辦公桌旁等語，惟被告丁○○於被告甲○○逃亡期
      間，有與甲○○共同持有手槍、子彈之犯行，業經本院審認如上，其二人既對
      此等犯行有犯意之聯絡及行為之分擔，自不因該手提包交付予丙○○時，究係
      由何人揹負、由何人放置一事而受影響，是證人丙○○上開證詞，並不得資為
      有利被告丁○○之認定。另本院並未以被告丁○○於於九十一年十一月一日、
      二日之第一次、第二次警訊及九十一年十一月二日、同年月七日之檢察官訊問
      時為甲○○扛罪之自白，作為認定被告丁○○犯罪之依據，是其上開所言雖與
      事實不符，亦不影響此部分犯行之認定。
    4.綜上所述，被告丁○○持有如附表所示之手槍、子彈之犯行，亦堪予認定。
二、核被告所為：
  (一)核被告甲○○自蔡萬來處收受如附表所示之手槍、子彈而受託代藏之犯行，係違
    反槍砲彈藥刀械管制條例第七條第四項之寄藏手槍罪，及同條例第十二條第四項
    之寄藏子彈罪；其以如附表所示之Ａ槍毆打乙○○之犯行，係犯刑法第二百七十
    七條第一項之傷害罪。按寄藏與持有，均係將物置於自己實力支配之下，僅寄藏
    必先有他人之持有行為，而後始為之受寄代藏而已，故寄藏之受人委託代為保管
    ，其保管之本身，亦屬持有，不過此之持有係受寄之當然結果，槍砲彈藥刀械管
    制條例第七條第四項，第十一條第二項係將「持有」與「寄藏」為分別之處罰規
    定，則單純之「持有」，固不包括「寄藏」，但「寄藏」之受人委託代為保管，
    其保管之本身所為之「持有」，既係「寄藏」之當然結果，法律上自宜僅就「寄
    藏」行為為包括之評價，不應另就「持有」予以論罪，最高法院著有七十四年台
    上字第三四００號判例可資參照；又未經許可持有改造模型槍，其持有之繼續，
    既屬行為之繼續，亦即一經持有，其罪即已成立，但其完結須繼續至持有行為終
    了之時止，則包括持有之寄藏改造模型槍行為，自應同視，其寄藏犯罪行為之完
    結，亦應至寄藏及該寄藏包括之持有行為終了時為止，最高法院另著有八十九年
    度台上字第一四五九號判決供憑，是被告甲○○自蔡萬來處收受具有殺傷力之手
    槍、子彈而為寄藏，並於蔡萬來死後繼續持有迄九十一年十一月一日為警察獲之
    日止，不論是「為他人保管而持有」，或於蔡萬來死後之「單純持有」，事實上
    均僅有單一之持有行為，揆諸上開判例、判決說明，應各論以寄藏手槍及寄藏子
    彈之單純一罪，不另就其「持有」之犯行予以論處。其以一行為而同時寄藏如附
    表所示之手槍、子彈，係想像競合犯，應依刑法第五十五條之規定，從一較重之
    寄藏手槍罪處斷。所犯寄藏手槍罪與傷害罪間，罪名不同，行為互殊，應予分論
    併罰。公訴人認被告係違反槍砲彈藥刀械管制條例第七條第四項之持有手槍罪，
    及同條例第十二條第四項之持有子彈罪，容有未洽，惟此部分檢察官起訴所引法
    條與本院審理結果所應適用之法條項款並無不同，毋須變更起訴法條；又被告甲○○於九十一年十月二十五日凌晨四時五十分許持Ａ槍毆打被害人乙○○之行為
    ，乃另行起意而為，公訴人認被告甲○○所犯上開二罪間，有方法結果之牽連關
    係，亦有未合，併予敘明。
  (二)核被告丁○○所為，係違反槍砲彈藥刀械管制條例第七條第四項之持有手槍罪，
    及同條例第十二條第四項之持有子彈罪。其就上開犯行，與被告甲○○間，有犯
    意之聯絡及行為之分擔，為共同正犯。又其以一行為同時持有如附表所示之手槍
    、子彈，為想像競合犯，應從一較重之持有手槍罪論處。
  (三)爰審酌被告二人前皆曾受有期徒刑之宣告，被告丁○○並於假釋期間再犯本案，
    有台灣高等法院被告全國前案紀錄表二份在卷供參，雖均未構成累犯，已可見其
    等素行均非良好，又甲○○持有手槍、子彈之時間非短，並於九十一年十月二十
    五日凌晨四時五十分許持以射擊，此舉雖可阻卻違法（詳如下述），惟已有害社
    會治安，甚且持槍毆打被害人乙○○致其受傷，被告丁○○明知甲○○持有槍彈
    而逃亡，竟仍與之共同持有，為警察獲當時又為甲○○頂罪（此部分未經檢察官
    提起公訴），有礙國家刑罰權之發動，暨其等二人犯罪之動機、目的、手段、智
    識程度及被害人所受傷勢等一切情狀，分別量處如主文所示之刑，及就併科罰金
    部分均諭知易服勞役之折算標準，並就被告甲○○所宣告之刑部分，定其應執行
    刑，以示懲儆。
  (四)扣案如附表編號一、二所示之Ａ槍、Ｂ槍二支手槍及編號三、四所示之制式、土
    造子彈共五顆，皆為違禁物，均應依刑法第三十八條第一項第一款之規定，予以
    宣告沒收。另本案原扣案子彈共十三顆，除前述依法宣告沒收之五顆子彈外，其
    餘如附表編號三所示之制式子彈六顆及如附表編號四所示之土造子彈一顆，因已
    於鑑定時試射而不具子彈之功能，非違禁物，另有土造子彈一顆，經拆解檢視其
    內不具火藥，因而不具殺傷力，亦非屬違禁物，是此部分爰不併為沒收之宣告，
    附此敘明。
三、公訴意旨另以：乙○○於九十一年十月二十五日凌晨四時五十分許，到達台北縣
    新莊市○○路一二一號前，甫持鋁棒下車之際，被告甲○○即與姓名年籍不詳之
    男子基於犯意聯絡，二人分持Ａ槍及Ｂ槍上前示威，由甲○○抵住乙○○喉嚨，
    揚稱：「你當這把槍是假的」，以槍枝敲擊乙○○頭部，並緊貼其頭部平行開槍
    ，持槍作勢瞄準戊○○並槍擊乙○○腳，以此加害生命、身體之方法，恐嚇乙○○、戊○○，使其二人心生畏怖，並致乙○○受有左脛骨開放性骨折之傷害，因
    認被告甲○○另涉有刑法第三百零五條之恐嚇危害安全及同法第二百七十七條第
    一項之傷害罪嫌。查如附表所示之Ｂ槍，於前揭乙○○遭槍擊之現場，亦至少有
    擊發一顆子彈之紀錄，且該槍並非由被告甲○○手持，固有前揭內政部警政署刑
    事警察局九十二年二月十九日刑鑑字第０９２００２５６７３號函在卷可參，並
    據證人乙○○、戊○○到庭證述明確。然查：乙○○與戊○○當日相約前往上址
    由甲○○經營之ＶＣＤ店之目的，本即為雙方人馬之細故相約談判，乙○○一到
    現場，即基於傷害之犯意手持鋁製球棒下車往甲○○之方向衝去，此節另據證人
    乙○○於警訊及本院審理中到庭證述明確（見九十一年度他字第三五一０號偵查
卷宗第八頁、本院九十二年十二月十八日訊問筆錄），乙○○既手持鋁棒往甲○○方向衝去，目的又是相約談判，此舉對被告甲○○而言，客觀上足認對其生命
    、身體構成威脅而存在一現在不法之侵害，則被告甲○○為恫嚇乙○○離去以排
    除此等侵害，因而手持Ａ槍對空鳴槍示警，並於乙○○仍繼續衝來之際，又對地
    開槍警告，惟仍無效果，再以槍枝抵住乙○○喉嚨，防止乙○○繼續前進，均核
    屬正當防衛之手段，且並未過當；被告甲○○以槍枝抵住乙○○喉嚨之行為，仍
    不足以壓制乙○○之不法侵害，此觀諸證人乙○○於偵查、本院審理時證稱：被
    告甲○○原本拿槍抵住伊下巴，伊用手撥開，並拿球棒作出攻擊甲○○之動作等
    語甚明（見偵查卷第九十四頁、本院卷九十二年十二月十八日審理筆錄），則被
    告甲○○以斯時手中所持唯一足以抑制此等不法侵害之手槍，朝乙○○非屬要害
    之腳部開一槍，致乙○○受有左脛骨開放性骨折之傷害，始足排除此一現在不法
    之侵害，此舉亦屬正當防衛，且未過當。被告甲○○既係以排除現在不法侵害之
    意思，而接續對空、對地鳴槍、持槍抵住乙○○喉嚨再朝其腳部開一槍，以恫嚇
    乙○○離去，並致乙○○受有左脛骨開放性骨折之傷害，自均應依刑法第二十三
    條前段之規定，阻卻違法。惟公訴意旨認此部分與前揭論罪科刑之寄藏手槍罪及
    傷害罪部分，有方法結果之牽連犯關係，屬裁判上一罪，爰不另為免刑之諭知，
    附此敘明。
據上論結，應依刑事訴訟法第二百九十九條第一項前段，槍砲彈藥刀械管制條例第七
條第四項、第十二條第四項，刑法第十一條前段、第二十八條、第二百七十七條第一
項、第五十五條、第四十二條第二項、第五十一條第五款、第三十八條第一項第一款
，罰金罰鍰提高標準條例第一條前段、第二條，現行法規所定貨幣單位折算新台幣條
例第二條，判決如主文。
本案由檢察官謝宗甫提起公訴，經檢察官張云綺到庭執行職務。
中      華      民      國    九十二    年     十二     月    三十一    日
                                台灣板橋地方法院刑事第八庭
                                    審判長法  官  樊季康
                                          法  官  葉靜芳
                                          法  官  劉元斐
右正本證明與原本無異。
如不服本判決，應於判決送達後十日內向本院提出上訴狀 (應附繕本) ，上訴於臺灣
高等法院。
                                          書記官    郭玉芬
中      華      民      國      九十三      年     一     月     八     日
附錄本案論罪科刑法條全文：
槍砲彈藥刀械管制條例第七條：
未經許可，製造、販賣或運輸火砲、肩射武器、機關槍、衝鋒槍、卡柄槍、自動步槍
、普通步槍、馬槍、手槍或各類砲彈、炸彈、爆裂物者，處死刑、無期徒刑或七年以
上有期徒刑；處徒刑者，併科新台幣三千萬元以下罰金。
未經許可，轉讓、出租或出借前項所列槍砲、彈藥者，處無期徒刑或五年以上有期徒
刑，併科新台幣一千萬元以下罰金。
意圖供自己或他人犯罪之用，而犯前二項之罪者，處死刑或無期徒刑；處徒刑者，併
科新台幣五千萬元以下罰金。
未經許可，持有、寄藏或意圖販賣而陳列第一項所列槍砲、彈藥者，處五年以上有期
徒刑，併科新台幣一千萬元以下罰金。
第一項至第三項之未遂犯罰之。
槍砲彈藥刀械管制條例第十二條：
未經許可，製造、販賣或運輸子彈者，處一年以上七年以下有期徒刑，併科新台幣五
百萬元以下罰金。
未經許可，轉讓、出租或出借子彈者，處六月以上五年以下有期徒刑，併科新台幣三
百萬元以下罰金。
意圖供自己或他人犯罪之用，而犯前二項之罪者，處三年以上十年以下有期徒刑，併
科新台幣七百萬元以下罰金。
未經許可，持有、寄藏或意圖販賣而陳列子彈者，處五年以下有期徒刑，併科新台幣
三百萬元以下罰金。
第一項至第三項之未遂犯罰之。
刑法第二百七十七條：
傷害人之身體或健康者，處三年以下有期徒刑、拘役或一千元以下罰金。
犯前項之罪因而致人於死者，處無期徒刑或七年以上有期徒刑；致重傷者，處三年以
上十年以下有期徒刑。
附表：
┌──┬─────────────────────────┬───┬───
│編號│名稱                                              │應沒收│附註（
│    │                          │數量  │
├──┼─────────────────────────┼───┼───
│ 一 │義大利ＴＡＮＦＯＧＬＩＯ廠製Ｐ１９  Ｃｏｍｐａｃｔ│一支  │簡稱Ａ
│    │型九釐米手槍（槍號：Ｚ１０１５６，槍枝管制編號１１│      │
│    │00000000號，含彈匣一個）                  │      │
├──┼─────────────────────────┼───┼───
│二  │巴西ＴＡＵＲＵＳ廠製ＰＴ９１５型九釐米制式半自動手│一支  │簡稱Ｂ
│    │槍（槍號：ＴＲ０００７３，槍枝管制編號１１１０２０│      │
│    │２１０８３號，含彈匣一個。）                      │      │
├──┼─────────────────────────┼───┼───
│三  │口徑９ｍｍ（９＊１９ｍｍ）制式子彈                │三顆  │共扣案
│    │                                                  │      │經試射
│    │                                                  │      │之功能
│    │                                                  │      │爰不併
│    │                                                  │      │
├──┼─────────────────────────┼───┼───
│四  │土造子彈（由土造金屬彈殼加裝土造金屬彈殼組合而成）│二顆  │共扣案
│    │                                                  │      │經試射
│    │                                                  │      │之功能
│    │                                                  │      │檢視其
│    │                                                  │      │具殺傷
│    │                                                  │      │物，均
│    │                                                  │      │。
└──┴─────────────────────────┴───┴───


司法院資訊處製作；財團法人民間司法改革基金會備份。
